---
title: "PCA using FactoR"
output: html_notebook
editor_options: 
  chunk_output_type: console
---

For PCA analysis, we use FactoMineR package

```{r}
library(FactoMineR)
data("decathlon")
length(decathlon)
?PCA
```
解释PCA参数设置
"PCA(X, scale.unit = TRUE, ncp = 5, ind.sup = NULL, 
    quanti.sup = NULL, quali.sup = NULL, row.w =NULL,
    col.w = NULL, graph = TRUE, axes = c(1,2))"
    

X 是数据表，代表了n行p列数据（数值型变量）
ncp	是结果中返回的维数，默认是5
scale.unit	默认为true，表示数据被标准化 “a boolean, if TRUE (value set by default) then data are scaled to unit variance”
ind.sup	一个向量表示个体编号或者index
quanti.sup	一个向量表示定量补充变量
quali.sup	一个向量表示分类补充变量
row.w	可选的表示样本权重
col.w	可选表示变量权重
graph	默认true表示自动绘图
axes	默认2个维度的绘图

```{r}
res <- PCA(decathlon[,1:10])
res$eig
```

根据结果，首先判断主成分特征值（eigenvalue）的分布，以及每个主成分对于方差的贡献率（percentage of variance）。
```{r}
# 其次看样本的贡献率。

res$ind$dist # 个体与绘图中心的距离
res$ind$cos2 # 个体在不同主成分上的表现质量，如果是保留2个主成分，则是 dim1的值加上dim2的值


```

在PCA分析中，最重要的是变量对于主成分的影响
```{r}
res$var
```
coord 是该变量在主成分上的值，cor是该变量对于主成分的贡献，cos2是该变量在主成分上的表现质量。

接下来加入补充变量
```{r}
res.pca <- PCA(decathlon, quanti.sup = 11:12, quali.sup=13)
summary(res.pca, nbelements = Inf  )
```
结果中Rank和Points出现在因子图上，分类变量出现在个体图上，表示了不同分类样本的重心。
从结果来看，补充连续变量并没有对主成分有所贡献。
对于分类补充变量，v-test 服从高斯分布，也就是说 |v-test| > 1.96 表示这个分类在该主成分的坐标显著不同于0。


如果要看每个变量和主成分的相关性，用dimdesc，结果显示的是p值显著的变量。
```{r}
dimdesc(res.pca)
dimdesc(res.pca, axes = c(1,3)) # 选择pc1和pc3
dimdesc(res.pca, proba = 0.2) # 设置proba = 0.2，意味着保留p值小于0.2，而不是默认的0.05
```

```{r}

plot(res.pca, cex = 0.8) # 调整字体到0.8
plot(res.pca, cex = 0.8, invisible = "quali") # 隐藏quali变量
plot(res.pca, cex = 0.8, invisible = "quali", habillage = "Competition") # 标记Competition不同颜色

plotellipses(res.pca) # 图中的圈表示95%的置信区间中新样本落入的范围

plot(res.pca, cex = 0.8, choix = "ind",  invisible = "quali", habillage = "Competition", axes = 3:4) # 用axes调整显示的主成分，比如看pc3和pc4上样本分布

plot(res.pca, cex = 0.8, choix = "var", axes = 3:4) # 看变量在pc3和pc4上的分布

plot(res.pca, cex = 0.8, habillage = 13, select = "cos2 0.7") # 选择样本在主成分上表现值超过0.7的绘图
plot(res.pca, cex = 0.8, habillage = 13, select = "contrib 5") # 选择对主成分贡献最大的5个样本画出来
plot(res.pca, cex = 0.8, habillage = 13, select = c("Clay","Karpov")) # 选择Clay 和Karpov画出来

plot(res.pca, choix='var', select = "contrib 5")  # 画出对主成分贡献最大的5个变量

plot(res.pca, cex =0.8, habillage = 13, select = "cos2 0.7", title = "Decathlon", cex.main=1.1, cex.axis =0.9, shadow=TRUE, auto="y") # auto = y 表示把标记的名字自动不要重叠

```

