---
title: "GLMM model"
author: "Gzh"
date: "9/14/2017"
output: html_document
---
使用glmm package进行GLMM分析 

定义：glmm package是允许具有规范连接的广义线性混合模型的似然函数。glmm采用最大化Monte Carlo似然估计(MCLA)来估计固定因子和方差成分的最大似然Monte Carlo maximum likelihood estimates (MCMLEs)。此外，值，梯度向量，MCLA的Hessian矩阵都将在MCMLEs中计算。glmm的基础是MCLA，首先由Geyer(1990)提出，用于估计非正态密度的似然数。MCLA被Geyer and Thompson (1992)用于估计具有随机效应的模型的正态密度的似然函数

对于glmm模型的组成部分包括
1 响应变量，响应变量的类型和分布状况决定了连接函数

2 至少一个变量作为随机因子，最好是名义变量

3 向量需要用于定义固定效应的矩阵，可以是因子变量或者连续数字变量

1、2类型的向量是必须的，最后一个类型的是可选的。即glmm模型的最小需求是一个响应变量和一个随机因子。

```{r message=TRUE, warning=TRUE, paged.print=TRUE}
library("glmm")
data("salamander")
str(salamander)
summary(salamander)

```


使用案例数据salamanders，mate代表蝾螈是否交配，1代表成功交配，0代表未交配；Cross描述了雌性和雄性的类型，例如W/R代表白边雌性和粗糙雄性交叉；female包括了雌性蝾螈的数量；male表示雄性蝾螈的数量。


拟合模型
根据Karim and Zeger (1992)的模型A，
我们设mate为响应变量，cross为固定效应变量，female和male为随机因子，使用glmm的logit连接函数。我们会有4个固定因子参数(βR/R, βR/W , βW/R, βW/W )。似乎在雌性之间和雄性之间都有可能发生变化。即，一些雌性比雄性更愿意交配，我们希望模型可以反映出个体蝾螈的意愿。我们通过将雌性和雄性数量作为随机因子整合我们的思想进入模型。我们相信雌性蝾螈的随机效应是服从i.i.d分布的$N(0, νF)$，这里νF是一个未知参数。相似的，雄性的随机效应也是如此$N(0, νM)$，最后，我们相信雌性和雄性的随机效应相互独立。


```{r}
set.seed(1234)
ptm<-proc.time()
sal <- glmm(Mate ~ 0 + Cross, random = list(~ 0 + Female,
~ 0 + Male), varcomps.names = c("F", "M"), data = salamander,family.glmm = bernoulli.glmm, m = 10^4, debug = TRUE)
# 模型 mate~0+cross 代表了cross不同因子对于mate的影响，随机list中，将雌性和雄性分别表示随机效应，0+female表示随机效应的中心放在0上，一般都会期望随机效应的均值为0。varcomps names 允许我们对方差成分命名，比如我们在随机效应中 先female后male，所以方差名字 先F后M。family glmm选择响应变量的类型，本案例中mate为二值变量，所以为bernoulli，如果是计数的应该用poisson.glmm。m是制定了monte carlo样本大小，原则是该值越大，则MCLA（monte carlo likelihood approximation）越精确，估计值也越精确。 
proc.time() - ptm
# 计算模型运行时间
summary(sal)
```

对这个模型的结果解释主要放在固定效应和随机效应的解释。随机效应的方差成分估计同样显示出随机因子F和M对于glm模型都有显著影响，即随机因子F和M都显著影响了模型的方差。

利用confint计算估计参数值得置信区间95%
```{r}
confint(sal) # 默认95%
confint(sal, level = .9) # 90%
confint(sal, level = .99) # 99%
confint(sal,level=.9,c(1,3)) # 选择特定变量
confint(sal,level=.9,c("CrossR/R","CrossW/R")) # 选择特定变量
confint(sal,level=.93,c(5))
confint(sal,level=.93,c("F"))

```

```{r}
mcse(sal) # 观察monte carlo法标准误
se(sal) # 利用点估计法的标准误，显然monte carlo的标准误更小
```

